臺灣臺北地方法院民事判決　　　　　　　94年度勞訴字第60號
原　　　告　甲○○
　　　　　　巳○○
　　　　　　Ｇ○○
　　　　　　寅○○
　　　　　　子○○
　　　　　　丑○○
　　　　　　癸○○
　　　　　　玄○○
　　　　　　午○○
　　　　　　天○○
　　　　　　申○○
　　　　　　宙○○
　　　　　　未○○
　　　　　　Ｂ○○
　　　　　　Ｈ○○
　　　　　　卯○○
　　　　　　丁○○
　　　　　　乙○○
　　　　　　Ｋ○○
　　　　　　Ｅ○○
　　　　　　Ａ○○
　　　　　　Ｆ○○
　　　　　　己○○
　　　　　　辛○○
　　　　　　Ｉ○○
　　　　　　戊○○
　　　　　　酉○○
　　　　　　戌○○
　　　　　　辰○○
　　　　　　黃○○
　　　　　　庚○○
　　　　　　壬○○
　　　　　　　　　　　　號
　　　　　　Ｊ○○
　　　　　　Ｄ○○
　　　　　　地○○
　　　　　　宇○○
　　　　　　Ｃ○○
　　　　　　丙○○
共　　　同
訴訟代理人　陳柏舟律師
　　　　　　甲○○
被　　　告　能源航運股份有限公司
法定代理人　亥○○
訴訟代理人　張安琪律師
當事人間請求給付薪資事件，經本院於中華民國九十四年十一月
十八日言詞辯論終結，判決如下：
    主      文
原告之訴及其假執行之聲請均駁回。
訴訟費用由原告負擔。
    事實及理由
一、原告主張：
  (一)被告為船舶運送業者，其分別於民國86年及89年間標得訴外
    人中國石油股份有限公司（下稱中油公司）所屬安運輪等油
    輪之操作權，訂有委託操作合約。原告為被告所僱傭之船員
    ，並在被告向中油公司所標得之安運輪上工作，兩造間簽有
    僱傭契約書。嗣於 92年7月間中油公司重新開標招募油輪代
    操作公司，但被告並未得標，而係由訴外人嘉新航運股份有
    限公司（下稱嘉新航運）標得操作權，被告為求廢標而得重
    新投標，即要求所屬船員全部下船，然被告嗣後並未得標，
    因被告無船舶可供原告上船工作，更向原告表示下船等候時
    間將無岸薪或其他薪資之保障，此顯係片面向原告為終止僱
    傭契約之意思表示，原告為求維持生計只得於原安運輪繼續
    擔任原職務，並改由嘉新航運給付薪資。兩造間僱傭契約除
    約定原告得依勞動基準法、船員法領取薪資、津貼、獎金外
    ，尚得依據被告與中油公司間委託操作合約第十條第八項「
    本輪船員應進行輪休。原則上每一位船員每年在船服務九個
    月，在岸休假三個月…本輪船員在船服務期間原則上不得休
    假，包括在國內裝卸期間」之約定，請求被告另發給在岸休
    假期間三個月平均薪資，以彌補原告等船員在船上連續執行
    未休假之損失，故原告只需在船工作九個月即得領取一年份
    之薪資（下稱「九三制」），此並非船員法第三十八條第一
    項所謂之岸薪，其性質上為薪資之一部，屬於勞務之對價，
    並非獎金，依勞動基準法第二十二條第二項規定應全額給付
    ，被告不得以單方規定之辦法剋扣。被告應依約按附表所示
    原告在船服務天數換算成「應休未休比例月數」後，乘以原
    告「原在船基本薪資」之計算方式，給付原告「九三制」應
    休未休薪資。
  (二)為此本於被告船員薪俸給付辦法第三條規定之「九三制」，
    請求被告給付應休未休薪資及法定遲延利息等語。並聲明：
  1.被告應給付原告共新台幣（下同）2,577,872 元（各原告請
    求金額如附表「被告積欠薪資」欄所示），及自如附表所示
    各原告「交船日期／下船日期」起至清償日止，按年息5%計
    算之利息。
    （原告起訴時原請求被告給付自92年8月5日起算之法定遲延
    利息，嗣減縮、擴張其應受判決事項聲明如上所載，被告對
    此並無異議，合於民事訴訟法第二百五十五條第一項第三款
    規定，應予准許）
  2.願供擔保以代釋明，請准宣告假執行。
二、被告則抗辯：
  (一)兩造間僱傭契約並無九三制之約定，此實係被告與中油公司
    間委託操作合約之約定內容，原告尚無從據此請求被告給付
    。
  (二)被告就原告在船上工作期間之薪資，包含應休未休假薪資、
    加班費均已依約全數支付完畢，並給予原告休假之權利，原
    告只是不得離船休假。
  (三)依據被告90年1月1日實施之船員薪俸給付辦法第三條第二項
    b款 規定，所謂儲備岸薪係被告對於代營中油公司船舶工作
    船員之額外福利，為獎金性質，以船員在船服務九個月、在
    岸休假三個月，在下船在岸期間得領取儲備岸薪，依船員在
    船實際服務天數比例計算，於再上船後該月份發薪日一併領
    取，如船員因個人因素離職、或違反僱傭契約、或違反船員
    服務規則，則不得領取儲備岸薪，此規定內容均為原告所明
    知。被告在嘉新航運得標後，尚有新能輪、賢能輪及於92年
    8月29日 向中油公司標得之軒轅輪、神農輪、螺祖輪、福運
    輪等船舶可供原告上船服務，原告雖於92年8月5日下船，但
    在岸休假後，被告即可安排原告上船工作，凡決定留任被告
    公司之船員均可依據船員薪俸給付辦法第三條規定領得儲備
    岸薪，被告並未對原告表示終止僱傭契約之情事；但原告竟
    違反僱傭契約約定，於僱傭契約期間未滿前未經被告同意即
    自行離職至嘉新航運之船舶工作，此顯已違反兩造間僱傭契
    約之約定，亦同時不符合此辦法所定必須再上船之要件，依
    據上開給付辦法第三條第三項規定，已不得請求給付儲備岸
    薪。
  (四)並聲明：原告之訴及假執行之聲請均駁回，如受不利判決願
    供擔保，請准宣告免為假執行。
三、兩造不爭執之事實：
  (一)原告主張被告為船舶運送業者，於86年及89年間標得中油公
    司所屬安運輪等油輪之操作權，訂有委託操作合約之事實，
    有其提出之安運號油輪委託操作合約在卷可證（見本院九十
    四年度北勞調字第三六號卷第5至9頁，以下簡稱調解卷），
    且為被告所肯認，自堪信為真實。
  (二)原告另主張其等為被告所僱傭之船員，並在被告向中油公司
    所標得之安運輪等船舶上工作，兩造間簽有僱傭契約書乙節
    ，則有其提出之船員定期僱傭契約為證（見調解卷第10至17
    頁、本院卷第119至147頁、本院卷第193至195頁），並為被
    告所不爭執，堪可採信。
四、原告再主張被告於 92年7月間中油公司重新開標招募油輪代
    操作公司時並未得標，而係由嘉新航運標得操作權，被告為
    求廢標而得重新投標，即要求所屬船員全部下船，然被告嗣
    後並未得標，因被告無船舶可供原告上船工作，更向原告表
    示下船等候時間將無岸薪或其他薪資之保障，而片面向原告
    為終止僱傭契約之意思表示，原告只得另由嘉新航運受僱於
    原安運輪繼續擔任原職務，兩造間僱傭契約除約定原告得領
    取薪資、津貼、獎金外，尚得本於「九三制」請求一般休假
    應休未休之薪資等語。但為被告所否認，並以前開情詞置辯
    。是以，本件兩造爭執之重點在於（見本院94年11月18日言
    詞辯論筆錄，卷第251頁）：
  (一)被告與中油公司間簽訂之「安運號油輪委託操作合約」第十
    條「九三制」約定，是否構成兩造間僱傭契約約定之內容？
    被告船員薪俸給付辦法第三條「儲備岸薪」是否即原告所指
    之「九三制」薪資？儲備岸薪之領取是否以船員再上船為要
    件？
  (二)原告有無違反船員薪俸給付辦法第三條所稱「因個人因素離
    職、違反僱傭契約或違反船員服務規則」情形，自行離職未
    再上船而不得請求儲備岸薪？
五、現就兩造爭執之重點，分述如下：
  (一)被告與中油公司間簽訂之「安運號油輪委託操作合約」第十
    條「九三制」約定，是否構成兩造間僱傭契約約定之內容？
    被告船員薪俸給付辦法第三條「儲備岸薪」是否即原告所指
    之「九三制」薪資？儲備岸薪之領取是否以船員再上船為要
    件？
  1.被告與中油公司間簽訂之「安運號油輪委託操作合約」第十
    條「九三制」約定，是否構成兩造間僱傭契約約定之內容部
    分：
  (1)經查，被告與中油公司間簽訂之安運號油輪委託操作合約第
    十條約定（見調解卷 第5頁）：「本輪船員應進行輪休。原
    則上每一位船員每年在船服務九個月，在岸休假三個月。船
    員在岸休假期間其待遇不得少於船員法規定之薪資，乙方（
    即被告）得視須要將每年每位船員在船服務時間分兩段實施
    。本輪船員在船服務期間原則上不得休假包括在國內裝卸油
    期間。」，據此，原告等在被告所操作之中油公司船舶工作
    期間，關於輪休方式係以每年在船服務九個月、在岸休假三
    個月處理；且依上開委託操作合約第十條條款，可知，原告
    等船員在船服務期間縱使船舶係在國內裝卸油期間，亦不得
    下船休假。
  (2)被告已自陳其之所以於船員薪俸給付辦法第三條約明儲備岸
    薪給付內容，係本於其與中油公司上述約定綦詳（見本院卷
    第218頁），此節為原告所不爭執。
  (3)次查，兩造對於在僱傭契約存續期間，被告曾依上開船員每
    年在船服務九個月、在岸休假三個月比例，依船員薪俸給付
    辦法第三條規定，如數給付儲備岸薪與原告一節，均不爭執
    ，另有原告提出之船員服務經歷登記、薪資入帳資料附卷足
    佐（見本院卷第161至190頁）。
  (4)遍觀兩造間船員定期僱傭契約雖未有前述在船服務九個月、
    在岸休假三個月及儲備岸薪之約定內容，但因被告與中油公
    司間前開約定屬於被告儲備岸薪此一給付規範之由來，且兩
    造在僱傭契約存續期間向依此項方式履行契約。準此，在探
    究被告儲備岸薪之性質、意涵時，前開委託操作合約第十條
    所約定之船員每年在船服務九個月，在岸休假三個月制度（
    即原告所謂之「九三制」），自構成兩造間僱傭契約約定內
    容之一部分。
  2.被告船員薪俸給付辦法第三條「儲備岸薪」是否即原告所指
    之「九三制」薪資？
  (1)原告起訴時固然陳稱：依據被告與中油公司間委託操作合約
    第十條第八項（見調解卷 第8頁）約定，被告應依此「九三
    制」方式發給在岸休假期間三個月平均薪資（以原告實際在
    船月數，按在船九個月、在岸休假三個月比例計算），以彌
    補原告等船員在船上連續執行未休假之損失等語，而認為被
    告依其與中油公司間約定負有給付此「九三制」薪資之義務
    等情（見本院卷第76頁）。但嗣於本院 94年10月4日言詞辯
    論期日明白主張：「本件是請求被告依照被證一號（船員）
    薪俸給付辦法第三條（見本院卷第18頁）給付儲備岸薪，…
    」等語（見本院卷第 218頁），而關於其所謂「九三制」薪
    資之計算方式則如附表上方所載方式為據，即將原告在船服
    務天數換算成「應休未休比例月數」後，乘以原告「原在船
    基本薪資」計算【公式為：（在船服務天數÷30）÷9×3×
    原在船薪資」】。
  (2)又被告船員薪俸給付辦法第三條第二項則規定，所謂儲備岸
    薪以船員在船服務九個月、在岸休假三個月，依船員在船實
    際服務天數比例計算【 公式為：（在船實際服務天數÷3）
    ×（原在船薪資÷30）】（見本院卷第19頁）。
  (3)經比對原告主張之「九三制」薪資與被告儲備岸薪計算方式
    後，二者計算結果（約分後）實乃相同，結論均為被告船員
    薪俸給付辦法第三條第二項之計算式。況原告亦在其變更訴
    之聲明暨準備(三)自陳：兩造過去計算薪資皆依在船實際天數
    比例計算，依「九三制」發放之薪資即被告所稱之儲備岸薪
    等語（見本院卷第240、241頁）。
  (4)次查，兩造均明確陳稱在之前僱傭契約存續期間，原告再上
    船後曾依被告船員薪俸給付辦法如數領取被告給付之儲備岸
    薪等語甚詳（見本院卷第156、204頁）。
  (5)雖兩造在船員定期僱傭契約中並未明文將此儲備岸薪約定載
    明於契約條款中，但如前所述，在兩造契約履行過程中被告
    確實曾按船員薪俸給付辦法發放儲備岸薪與原告。則原告所
    謂之「九三制」薪資即被告所述之儲備岸薪，兩者實為同一
    筆給付，亦即，原告所謂之「九三制」薪資內容即被告船員
    薪俸給付辦法第三條所稱之儲備岸薪，足堪認定。以下關於
    原告「九三制」薪資之主張，均以儲備岸薪一詞稱之，附此
    敘明（本院前開論斷雖以「薪資」一詞陳述，但關於九三制
    、儲備岸薪是否屬於薪資性質，則於爭點(二)說明）。
  3.關於儲備岸薪之領取是否以船員再上船為要件部分：
  (1)原告主張：儲備岸薪為原告不能下船之對價，性質上為薪資
    ，縱使其等已自被告處離職，亦得請求被告給付等語。就此
    被告則抗辯：依船員薪俸辦法第三條規定，儲備岸薪發放僅
    限於由代營中油船舶下船者，於下船在岸期間得領儲備岸薪
    ，並依在船實際服務天數比例計算，應領儲備岸薪者，再上
    船後，於該月份發薪日一併領取等內容（見本院卷第18頁）
    ，「再上船」為儲備岸薪領取之停止條件等語。
  (2)按解釋意思表示，應探求當事人之真意，不得拘泥於所用之
    辭句，民法第九十八條訂有明文；又按，解釋私人之契約應
    在通觀全文，並斟酌立約當時之情形，以期不失立約人之真
    意。再者，民法所謂條件，係當事人以將來客觀上不確定事
    實之成就或不成就，決定法律行為效力之發生或消滅之一種
    附款，故使法律行為效力發生或消滅，為附條件法律行為之
    本質。倘當事人非以法律行為效力之發生，而僅以其履行繫
    於不確定之事實者，應屬於權利發生之構成要件，尚非條件
    。
  (3)卷查，被告船員薪俸給付辦法第三條首先明白規定：「儲備
    岸薪之發放僅限於由代營中油船舶下船者」，次於同條第二
    項載明：「由代營中油船舶下船之船員，於下船在岸期間得
    領儲備岸薪…。 b）應領儲備岸薪者，再上船後，於該月份
    發薪日一併領取。」，綜觀前述條款所用文字，所指「再上
    船」實係指原告等船員自被告代營之中油船舶下船在岸期間
    滿後，再回被告公司船舶服務任職之意，固然船員是否「再
    上船」為將來是否發生尚不確定之事實，但依本條 b款整體
    詞句可知，該款條文係在載明儲備岸薪發放日期，並無有以
    船員再上船為儲備岸薪權利發生之意。是以，所謂「再上船
    」應係船員領取儲備岸薪需具備之構成要件，尚非屬於停止
    條件，被告前述所辯，尚不足採。
  (二)原告有無違反船員薪俸給付辦法第三條所稱「因個人因素離
    職、違反僱傭契約或違反船員服務規則」情形，自行離職未
    再上船而不得請求儲備岸薪？
  1.原告主張「九三制」儲備岸薪與船員法第三十八條第一項、
    交通部令「船員薪資、岸薪及加班費最低標準」所稱之「岸
    薪」不同，儲備岸薪之性質為僱傭契約第十二條所列一般休
    假應休未休假之薪資，其係因船員受僱登船後，必須24小時
    機動性配合船舶裝卸、運輸與航行，無法比照一般勞工出勤
    執行職務，船公司為因應油輪裝卸貨物之特殊性及危險性，
    同時掌握船隻狀況，保持機動性，乃要求船員持續在船服務
    ，不得下船，故以九三制即在船服務九個月、在岸休息三個
    月方式約定休假，又因船員工作之特性係常在海上作業，不
    可能完全在船服務九個月、在岸休假三個月，雇主為考量其
    辛勞與損失，乃就船員因海上作業犧牲休假部分以九三比例
    給與薪資等語。
  2.被告則抗辯儲備岸薪為獎金之性質，係為了彌補船員在船上
    休息期間不得下船所設，船員在海上並非24小時均在工作，
    除輪值外每日上班時間為 8小時，若超過正常工作時間得請
    領加班費，依據兩造間僱傭契約第十條約定，被告已將原告
    依法得休息之國定假日、航海節或船員依照年資享有之休假
    因年度終結或終止契約而未休者，如數給付應休未休假薪資
    予原告，故儲備岸薪屬於額外獎金福利，為中油公司希望被
    告給與船員得以安心在船上休息之額外獎金等語。
  3.首先，原告主張其等在船服務期間縱使船舶靠岸，均無法休
    假乙節，核與前(一)所述被告與中油公司間簽訂之安運號油輪
    委託操作合約第十條所約定，被告代營中油公司船舶船員在
    船服務期間，原則上不得休假包括在國內裝卸油期間之情相
    符。準此，被告抗辯原告在船服務期間仍得休假，僅係不得
    離船休假，自屬無據。
  4.次查，兩造間僱傭契約相關權利義務有船員法之適用，此觀
    自卷附之船員定期僱傭契約第一條約定，可得而知。另依船
    員法第一條規定：「為保障船員權益，維護船員身心健康，
    加強船員培訓及調和勞雇關係，促進航業發展，特制定本法
    ；本法未規定者，適用其他法律之規定。」，及同法第二十
    六條、第二十七條規定，船員在船上服務之報酬包括薪資、
    津貼、特別獎金等，而薪資數額不得低於勞動基準法基本工
    作標準所定之工資（同法第二十七條第二項規定參照），是
    以，原告等為船員，其在船上服務可得向被告領取之報酬數
    額原則上以船員法所定標準為據，最低薪資數額則不得低於
    勞動基準法所定基本工資之標準。
  5.兩造間勞務契約性質為僱傭契約，業如前述，且原告可得領
    取之報酬，如薪津等項目則為因工作而獲得之報酬，此除自
    船員法第二十六條第二款規定可得推知外，自該法第一條亦
    將船員與雇主間之關係稱為勞雇關係之一環觀之，則原告在
    船服務可得領取之報酬，本質上應與勞動基準法所稱之工資
    相近，而稱工資者，應包括下列條件：(1)由雇主給付勞工，
    (2)勞工因工作所獲得之對價，(3)須為經常性之給與（勞動基
    準法第二條第三款、第四款規定參照）。其中：
  (1)所謂經常性之給與，衹要在一般情形下經常可以領得之給付
    即屬之。此之「經常性」未必與時間上之經常性有關，而是
    指制度上之經常性而言。亦即，為雇主企業內之制度，雇主
    有支付勞工給與之義務時，該給與即為經常性給與，因為在
    既定制度下，勞工每次滿足該制度所設定之要件時，雇主即
    有支付該制度所訂給與之義務。倘雇主為改善勞工生活而給
    付非經常性給與；或為其單方之目的，給付具有勉勵、恩惠
    性質之給與，即非為勞工之工作給付之對價，與勞動契約上
    之經常性給與有別，應不得列入工資範圍之內。
  (2)又所稱因工作所獲得之對價，由勞動契約之法理言之，若為
    勞工因提供勞務而由雇主所獲得之對價，本即應認定為工資
    。此對照觀之勞動基準法第二條第一款「從事工作獲致工資
    」，及民法第四百八十二條關於僱傭契約之定義提及「一方
    為他方服勞務，他方給付報酬」之條文文義，即可得知。至
    於何種給付構成勞務之對價，應以給付之性質為出發點；此
    處應探究該給付與勞務之提出是否處於同時履行之關係，雇
    主得否以勞工未提供勞務而拒絕某一給付，或當雇主不為某
    一給付，勞工得否拒絕勞務之提供等相關情狀予以判斷。
  (3)準此，判斷是否為工資或船員法第二十六條、第二十七條規
    定之薪資，實不應以其給付名稱如何為基準，應自其給付之
    對價是否為勞務之給付判斷，若僅係雇主勉勵、恩惠性質之
    給與，其給付標準、要件即應視雇主承諾之內容而定，不受
    船員法第二十七條第二項最低給付標準之限制。
  6.原告固然陳稱：儲備岸薪為其休假日仍在船上照常工作，即
    勞動基準法第三十九條規定應休卻未能休假可得之薪資等語
    。惟查：
  (1)兩造已在船員定期僱傭契約第七條約定，原告報酬包括薪資
    、津貼、伙食費，第十條則定有正常工作時間以外加班費之
    給付標準，第十一條則定有特別獎金，上開約定給付項目概
    與船員法第二十六條、第二十七條、第三十六條等規定標準
    相符，堪可認定。
  (2)再者，原告等船員依船員定期僱傭契約第十二條約定享有國
    定假日、航海節休假日及有給年休等休假權利，若在該等休
    假日仍照常工作者，被告應按平日薪資發給假日加班費，另
    若有給年休應休而未休者，被告另應發給薪津；且依該條第
    二項約定，縱然原告在上開休假日、有給年休日數休假期間
    ，仍得領取原薪津。據此，原告若有僱傭契約第十二條所定
    休假未能休假者，除原領薪津外，尚可領取加班費或加給薪
    津。
  (3)前述僱傭契約約定被告所負報酬、薪津、獎金給付義務均與
    船員法規定相符，且給付標準並未低於船員法，均足資認定
    。
  (4)又原告在船服務期間未能休假可得領取之薪津、獎金，被告
    均已如數給付予原告，除經被告陳述明確外，並有薪資報告
    、薪資轉讓明細報表在卷可稽（見本院卷第222至237頁），
    原告對此俱不爭執。則原告固然在船服務期間因九三制之關
    係而未能下船休假，但原告業已如數依約領得薪津等報酬及
    僱傭契約第十二條約定加給之假日加班費、加倍薪津（另見
    船員法第三十四條、第三十七條規定），承前5.之說明，足
    見，被告對其所負報酬、薪津給付義務已然依約履行完畢，
    且並無違反船員法所定義務情事。
  (5)原告或謂儲備岸薪為應休卻未能休假可得之薪資，然則，其
    應休未能休假可得領取之薪資，係約定於船員定期僱傭契約
    第十二條第二款、第四款，且被告已依約給付完畢，已如前
    述。
  (6)承此，被告於船員薪俸給付辦法第三條規定之儲備岸薪，顯
    然係除原告可得薪資、津貼、獎金、應休未能休假日可得薪
    資以外之給付。故原告在船服務期間不得休假，被告另行給
    付儲備岸薪，尚非屬於原告於休假期間在船服務提供勞務之
    對價，而與前揭5.所述之工資、船員報酬性質有別，益徵，
    儲備岸薪為被告在船員法外，再加給原告之給與，被告抗辯
    此項給與是為貼補船員無法下岸休假之用，應堪採信。
  7.如前所述，儲備岸薪應係雇主即被告單方所為具有勉勵、恩
    惠性質之給與。故其給付標準、要件即應視雇主即被告承諾
    之內容而定，不受船員法第二十七條第二項最低給付標準之
    限制。
  (1)按勞工與雇主間之勞動條件依工作規則之內容而定，有拘束
    勞工與雇主雙方之效力，而不論勞工是否知悉工作規則之存
    在及其內容，或是否予以同意，除該工作規則違反法律強制
    規定或團體協商外，當然成為僱傭契約內容之一部。船員與
    雇主間契約為僱傭契約，且船員法第一條亦肯認其屬於勞雇
    關係，故本諸此同一概念，被告船員薪俸給付辦法係在規範
    兩造間僱傭契約薪俸、獎金等給付之事項，雖為被告單方面
    所為之規定，但原告對於被告陳稱：船員薪俸給付辦法第三
    條第二項 b款「應領儲備岸薪者，再上船後，於該月份發薪
    日一併領取。」，及同條第三項「如因個人因素離職、違反
    僱傭契約、或違反船員服務規則，不發此獎金」等規定內容
    ，為原告所知悉等情，並未爭執，且兩造曾依此條規定履行
    ，亦已於前述及，而此既為儲備岸薪發放之要件，自構成兩
    造間僱傭契約內容之一部，兩造均應受此辦法規定內容之拘
    束。易言之，倘若原告因個人因素離職、未再上船，自與該
    辦法第三條規定要件不符而無領取儲備岸薪之權利。
  (2)經查，兩造間僱傭契約定有期限，而原告於僱傭契約期間未
    滿前即逕行至嘉新航運之船舶服務，有被告提出之備忘錄可
    證（見本院卷第69頁），原告對此並不爭執。又原告雖然主
    張因被告無船舶可供原告上船工作，更向原告表示下船等候
    時間將無岸薪或其他薪資之保障，而片面向原告為終止僱傭
    契約之意思表示等語，但此為被告所否認，原告迄未提出相
    關證據以證明被告曾對其等行使契約終止權，此部分所述，
    自無足採。
  (3)再查，被告在嘉新航運得標後，尚有新能輪、賢能輪及於92
    年8月29日 向中油公司標得之軒轅輪、神農輪、螺祖輪、福
    運輪等船舶可供原告上船服務之情事，有船舶登記證書、中
    國石油公司採購處開標決標記錄、接船證明、被告交船後仍
    留任者名單附卷足稽（見本院卷第53至60頁），此節為原告
    所不爭。據此，原告於僱傭契約期間屆滿前之如附表所示下
    船日期下船後，被告顯然尚可安排原告再上船工作。
  (4)則原告顯係自行離職至嘉新航運所屬船舶工作，自屬違反兩
    造間僱傭契約之行為甚明。再者，原告亦未能就其曾再上被
    告船舶工作一節舉證以為證明。故原告請求給付被告儲備岸
    薪顯與被告船員薪俸給付辦法第三條規定要件不符，而無屬
    無據，不應准許。
六、綜上所述，原告因有被告所定船員薪俸給付辦法第三條所稱
    「因個人因素離職、違反僱傭契約或違反船員服務規則」情
    形，自行離職未再上船，故其請求被告給付儲備岸薪，洵不
    足取。從而，原告本於被告船員薪俸給付辦法第三條規定，
    請求被告給付 2,577,872元（各原告請求金額如附表「被告
    積欠薪資」欄所示），及自如附表所示各原告「交船日期／
    下船日期」起至清償日止，按年息5%計算之利息，為無理由
    ，應予駁回。其訴既經駁回，則假執行之聲請亦失所附麗，
    應併予駁回。
七、本件為判決之基礎已臻明確，兩造其餘之陳述及所提其他證
    據，經本院斟酌後，認為均於判決之結果無影響，亦與本案
    之爭點無涉，自無庸逐一論述，併此敘明。
八、結論：原告之訴為無理由，並依民事訴訟法第七十八條、第
    八十五條第一項前段，判決如主文。
中　　華　　民　　國　　94　　年　　11　　月　　30　　日
                  勞工法庭  法  官  賴錦華
正本係照原本作成
如對本判決上訴，須於判決送達後廿日內向本院提出上訴狀
中　　華　　民　　國　　94　　年　　11　　月　　30　　日
                            書記官  林桂玉
